臺北高等行政法院裁定
111年度交上字第175號
上  訴  人  簡世傑                                 
被 上訴 人  交通部公路總局臺北區監理所
代  表  人  梁郭國（所長）
上列當事人間交通裁決事件，上訴人對於中華民國111年4月29日
臺灣花蓮地方法院111年度交字第8號行政訴訟判決，提起上訴，
本院裁定如下：
    主  文
上訴駁回。
上訴審訴訟費用新臺幣750元由上訴人負擔。
    理  由
一、依行政訴訟法第237條之9第2項準用第235條第2項及第236條
    之1規定，對於交通裁決事件的判決提起上訴，必須以判決
    違背法令為理由，否則不得為之，且應於上訴理由中表明原
    判決所違背的法令及其具體內容，或表明依訴訟資料可認為
    原判決有違背法令的具體事實。又依行政訴訟法第237條之9
    第2項準用第236條之2第3項、第243條第1項規定，交通裁決
    事件的判決有不適用法規或適用不當的情形，即屬判決違背
    法令。依此，交通裁決事件的上訴狀或理由書應表明原判決
    所違背的法令及其具體內容；若是成文法以外的法則，則應
    揭示該法則的旨趣；倘為司法院解釋，則應揭示該解釋的字
    號或內容。如以行政訴訟法第237條之9第2項準用第236條之
    2第3項、第243條第2項所列各款當然違背法令的事由時，上
    訴狀或理由書亦應揭示合於該條項各款的事實。如上訴狀或
    理由書未依前述方式表明上訴理由，就不能認為已對交通裁
    決事件判決有違背法令的具體指摘，其上訴屬不合法，應以
    裁定駁回。
二、上訴人於民國110年11月25日上午10時27分許駕駛車牌號碼0
    00-00號營業用小客車，行經花蓮縣玉里鎮博愛路與中正路
    口闖紅燈，為警攔停舉發。上訴人不服舉發，申請裁決。被
    上訴人認上訴人違反道路交通管理處罰條例第53條第1項規
    定明確，以110年12月15日北監玉裁字第45-P11459971號裁
    決書裁處上訴人罰鍰新臺幣2,700元，並記違規點數3點（下
    稱原處分）。上訴人不服，提起行政訴訟，經臺灣花蓮地方
    法院（下稱原審法院）111年度交字第8號行政訴訟判決駁回
    （下稱原判決）。上訴人仍不服，提起本件上訴。
三、上訴意旨：
　㈠紅綠燈的設置應符合比例原則。花蓮縣玉里鎮博愛路與中正
    路口北上路段沒有任何紅綠燈號誌，而南下路口共3支紅綠
    燈號誌，包括1支前方路口預告號誌及2支紅綠燈號誌，嚴重
    影響用路人安全。紅綠燈若無法設置，應於右側北上路段地
    面以油漆標示，提醒用路人前方左側對向車道有設置紅綠燈
    號誌；亦應於北上車道右側設置告示牌，提醒用路人紅綠燈
    設置在對向左側道路上。
　㈡聲明：⒈原判決廢棄。⒉原處分撤銷。
四、上訴人上訴意旨，無非是重述其於原審法院已主張而為原判
    決所不採的理由，再為爭執，難認已具體說明原判決有何不
    適用法規或適用法規不當的情形，並揭示該法規的條項或內
    容，或合於行政訴訟法第237條之9第2項準用第236條之2第3
    項、第243條第2項所列各款事由，難認對判決如何違背法令
    已有具體的指摘，依前開規定及說明，應認其上訴為不合法
    。
五、交通裁決事件的上訴，行政法院為訴訟費用的裁判時，應確
    定其費用額，行政訴訟法第237條之9第2項準用第237條之8
    第1項規定甚明。上訴人對交通裁決事件的上訴，既經駁回
    ，則上訴審訴訟費用新臺幣750元自應由上訴人負擔，一併
    確定如主文第2項所示。　
中　　華　　民　　國　　111 　年　　6 　　月　　30　　日
　　　　　　　　　　  臺北高等行政法院第四庭
　                      　      審判長法  官　高愈杰
　　                          　      法  官　李君豪
　　　                                法  官　楊坤樵　　
上為正本係照原本作成。
不得抗告。
中　　華　　民　　國　　111 　年　　6 　　月　　30　　日
                                      書記官　高郁婷